【裁判字號】    98,訴,1703
【裁判日期】    980630
【裁判案由】    毒品危害防制條例
【裁判全文】
臺灣板橋地方法院刑事判決              98年度訴字第1703號
公  訴  人  臺灣板橋地方法院檢察署檢察官
被      告  甲○○
上列被告因違反毒品危害防制條例案件，經檢察官提起公訴（98
年度毒偵字第2435號），因被告於本院準備程序中就被訴事實為
有罪之陳述，本院告知被告簡式審判程序之旨，並聽取當事人之
意見後，由本院合議庭裁定改由受命法官獨任依簡式審判程序進
行，判決如下：
    主  文
甲○○施用第一級毒品，累犯，處有期徒刑捌月。扣案之海洛因
包（合計驗餘淨重零點肆壹肆公克）沒收銷燬之；又施用第
二級毒品，累犯，處有期徒刑伍月。扣案之甲基安非他命伍包（
合計驗餘淨重零點伍伍陸陸公克）、甲基安非他命殘渣袋壹個沒
收銷燬之；應執行有期徒刑拾壹月。扣案之海洛因包（合計驗
餘淨重零點肆壹肆公克）、甲基安非他命伍包（合計驗餘淨重
零點伍伍陸陸公克）、甲基安非他命殘渣袋壹個均沒收銷燬之。
    事  實
一、甲○○曾因施用毒品案件，經本院以94年度毒聲字第603 號
    裁定送觀察、勒戒後，認無繼續施用毒品之傾向，而於民國
    94年6 月23日釋放出所，並經臺灣板橋地方法院檢察署檢察
    官以94年度毒偵字第1586號為不起訴處分確定；又因施用毒
    品案件，經臺灣臺北地方法院以95年度易字第949 號判決處
    有期徒刑3 月確定，並於95年8 月14日易科罰金執行完畢；
    再因施用毒品案件，經臺灣高等法院以96年度上訴字第2613
    號判決，分別判處有期徒刑7 月，減為有期徒刑3 月15日；
    及有期徒刑4 月，減為有期徒刑2 月，並定應執行有期徒刑
    5 月確定，於96年12月5 日易科罰金執行完畢。詎甲○○仍
    不知悔改，於上開觀察、勒戒執行完畢釋放後5 年內，猶基
    於施用第一級毒品海洛因及第二級毒品甲基安非他命之犯意
    ，於98年3 月21日15時許，在臺北縣板橋市○○路○ 段410
    巷28-3號4 樓居所內，將第一級毒品海洛因摻入香菸內點燃
    吸食，以此方式施用第一級毒品海洛因1 次；又於上開時、
    地將第二級毒品安非他命置放於玻璃球內，以火燒烤後再施
    用所冒出霧化含有安非他命成份之氣體，以此方式施用第二
    級毒品甲基安非他命1 次。嗣於98年3 月21日21時15分許，
    因另案通緝為警在孫雯霞（另案偵辦中）位於臺北縣中和市
    ○○路421 巷1 弄39號2 樓查獲，並在其所乘坐之車號9450
    -FJ 號自小客車內扣得第一級毒品海洛因3 小包（合計驗餘
    淨重0.3414公克）、甲基安非他命殘渣袋1 個；另在上開住
    處扣得第二級毒品甲基安非他命5 小包（合計驗餘淨重0.55
    66公克）、吸食器1 組、玻璃球2 個、分裝袋8 個等物，經
    其同意採集尿液送驗，始悉上情。
二、案經臺北縣政府警察局土城分局報告臺灣板橋地方法院檢察
    署檢察官偵查起訴。
    理  由
一、訊據被告甲○○對於前揭事實，坦承不諱。又被告為警查獲
    時採其尿液送驗，結果亦呈鴉片類及安非他命類陽性反應，
    此有台灣檢驗科技股份有限公司98年4 月8 日出具之濫用藥
    物檢驗報告（報告編號：UL/2009/30690 ）1 紙、臺北縣政
    府警察局土城分局偵辦毒品案尿液編號及姓名對照表（檢體
    編號：H0000000）1 紙存卷可憑，而扣案之白色透明結晶塊
    5 袋、白色粉末3 袋，經送交通部民用航空局航空醫務中心
    鑑驗結果，分別為第一級毒品海洛因與第二級毒品甲基安非
    他命，有交通部民用航空局航空醫務中心98年4 月1 日航藥
    鑑字第0981693 號毒品鑑定書1 紙存卷可憑，足認被告自白
    與事實相符，堪予採信。又被告有前揭施用毒品經觀察勒戒
    執行之情形，有臺灣高等法院被告前案紀錄表附卷可稽，足
    認被告前經觀察勒戒執行完畢後，5 年內再犯本件施用毒品
    犯行。本案事證明確，被告犯行洵堪認定，應予依法論科。
二、核被告所為，係犯毒品危害防制條例第10條第1 、2 項之施
    用第一、二級毒品罪。其施用第一、二級毒品前後持有毒品
    之低度行為，應分別為其施用各該等毒品之高等行為所吸收
    ，均不另論罪。被告所犯上開2 罪間，犯意各別，罪名互異
    ，應分論併罰。再被告如事實欄所載之前科及執行紀錄，有
    臺灣高等法院被告前案紀錄表在卷可考，其於受有期徒刑執
    行完畢後，5 年內故意再犯本件有期徒刑以上之罪，為累犯
    ，均應依法加重其刑。爰審酌被告前已因施用毒品案件經送
    觀察勒戒後，仍不能戒除毒癮，再次漠視法令禁制而犯本罪
    ，顯見其戒除毒癮之意志薄弱，惟施用毒品所生危害，實以
    自戕身心健康為主，對於他人生命、身體、財產等法益，尚
    無明顯而重大之實害等一切情狀，各量處如主文所示之刑，
    並定其應執行之刑。
三、扣案之海洛因3包（合計驗餘淨重0.3414公克）、甲基安非
    他命5 包（合計驗餘淨重0.5566公克）及甲基安非他命殘渣
    袋1 個，其外包裝袋與毒品粉末難以完全析離，除供鑑驗部
    分已滅失無庸諭知外，餘均應依毒品危害防制條例第18條第
    1 項前段規定，沒收銷燬之。至另扣案之吸食器1 組、玻璃
    球2 個、分裝袋8 個等物，被告否認屬其所有，既無證據證
    明係被告所有之物，爰不予宣告沒收，併予敘明。
據上論斷，應依刑事訴訟法第273 條之1 第1 項、第299 條第1
項前段，毒品危害防制條例第10條第1 項、第2 項、第18條第1
項前段，刑法第11條前段、第47條第1 項、第51條第5 款，判決
如主文。
本案經檢察官林俊峰到庭執行職務。
中    華    民    國    98    年    6     月    30    日
                  刑事第十五庭  法  官  李君豪
以上正本證明與原本無異。
如不服本判決應於收受送達後10日向本院提出上訴書狀，並應敘
述具體理由；其未敘述上訴理由者，應於上訴期間屆滿後20日內
向本院補提理由書（均須按他造當事人之人數附繕本）「切勿逕
送上級法院」。
                                書記官  金和國
中    華    民    國    98    年    6     月    30    日
附錄本案論罪科刑法條全文：
毒品危害防制條例第10條
施用第一級毒品者，處6月以上5年以下有期徒刑。
施用第二級毒品者，處3年以下有期徒刑。


司法院資訊處製作；財團法人民間司法改革基金會備份。
